【裁判字號】    89,易,207
【裁判日期】    890425
【裁判案由】    違反毒品危害防制條例
【裁判全文】
臺灣花蓮地方法院刑事判決                          八十九年度易字第二七號
    公  訴  人  臺灣花蓮地方法院檢察署檢察官
    被      告  甲○○
右列被告因違反毒品危害防制條例案件，茲經檢察官提起公訴 (八十八年度偵字第三
二九號)，本院判決如左：
    主  文
甲○○連續施用第一級毒品，累犯，處有期徒刑捌月。扣案之第一級毒品海洛因壹包
（淨重約零點肆公克）、注射針筒貳支，均沒收並銷燬。又連續施用第二級毒品，累
犯，處有期徒刑肆月。扣案之安非他命吸食器壹個、玻璃管壹個及塑膠管壹個均沒收
並銷燬。應執行有期徒刑拾月，扣案之第一級毒品海洛因壹包（淨重約零點肆公克）
、注射針筒貳支、安非他命吸食器壹個、玻璃管壹個、塑膠管壹個，均沒收並銷燬。
    事  實
一、甲○○前因違反麻醉藥品管理條例案件法院判決有期徒刑四月確定，於八十七年
    一月十六日易科罰金執行完畢，復因施用毒品案件，經本院裁定送觀察、勒戒後
 ，因無繼續施用毒品之傾向，於民國八十七年七月二十八日經本院以八十七年度
    訴字第二七號判決免刑確定。嗣又基於概括犯意，先自八十八年二月初某日起，
    至八十八年十一月二十六日下午止，在花蓮縣吉安鄉○○路七十二號住處，連續
    施用第二級毒品安非他命多次，另基於概括之犯意，自八十八年九月中旬某日起
    ，至八十八年十一月二十六日上午止，在上址住處，連續施用第一級毒品海洛因
    多次。嗣於八十八年十一月二十六日下午六時三十分許，在上址為警查獲，並扣
    得甲○○所有第一級毒品海洛因乙包淨重約零點四公克、海洛因注射針筒二支、
    安非他命吸食器乙個及供施用安非他命之玻璃管及膠管各乙個，經本院以八十八
    年度毒聲字第八三一號裁定送觀察、勒戒後，認有繼續施用毒品之傾向，並裁定
    令入戒治處所施以強制戒治。
二、案經花蓮縣警察局移送台灣花蓮地方法院檢察署檢察官偵查起訴。
    理  由
一、訊據被告甲○○對於右揭時地施用第一級、第二級毒品之犯罪事實均坦承不諱，
    雖辯稱：後來係同時將安非他命及海洛因一起放在安非他命吸食器中一起用云云
    。經查，被告前揭犯罪事實，除被告之自白外，並有花蓮縣衛生局煙毒尿液檢驗
    成績書乙紙、本院八十八年度毒聲字第八三一號裁定書乙份、台灣花蓮看守所八
    十八年十二月七日花所總字第五九八號函附有繼續施用毒品傾向證明書乙份、照
    片七幀、扣案之海洛因乙包（淨重約０點四公克）、注射針筒二支、安非他命吸
    食器乙個、玻璃管、塑膠管各乙個可證，事證明確。而被告於檢察官偵查中供稱
    ，八十八年十一月二十六當天上午用海洛因、下午用安非他命等語，於警訊時及
    偵查中均未提及有同時將二種毒品放在一起同時施用之情形，而被告於本院審理
    時復稱並未用扣案之安非他命吸食器施用海洛因等語，從而被告所稱同時施用二
    種毒品云云，尚無積極事證可資證明，所辯顯無足採。本件事證明確，被告犯行
    洵堪認定。
二、核被告甲○○施用第一級毒品海洛因之行為，係犯毒品危害防制條例第十條第一
    項之罪；其施用第二級毒品安非他命之行為，係犯同法條第二項之罪。其先後多
    次施用安非他命及海洛因之犯行，時間緊接，構成要件相同，顯係出於概括之犯
    意反覆為之，為連續犯，爰依刑法第五十六條之規定以一罪論，並加重其刑。又
    被告所犯二罪，犯意各別，構成要件亦互不相同，應分論併罰。再被告曾犯麻醉
    藥品管理條例案件，經法院判處有期徒刑四月確定，於八十七年一月十六日易科
    罰金執行完畢，有台灣高等法院被告全國前案紀錄表乙份在卷可考，其於五年內
    再犯本案有期徒刑以上之罪，為累犯，應依法遞加重其刑。爰審酌被告施用毒品
    期間甚長、施用毒品之動機、方法、犯罪後坦承犯行尚知錯誤等一切情狀，分別
    量處如主文所示之刑，並其應執行刑。又扣案之海洛因乙包（淨重約０點四公克
    ）為第一級毒品、而注射針筒二支、安非他命吸食器乙個、玻璃管、塑膠管各乙
    個係被告所有專供施用毒品所用之工具，爰依毒品危害防制條例第十八條第一項
    前段諭知沒收併銷燬之。
據上論斷，應依刑事訴訟法第二百九十九條第一項前段，毒品危害防制條例第十條第
一項、第二項、第十八條第一項前段，刑法第十一條前段，第五十六條、第四十七條
、第五十一條第五款，判決如主文。
中      華      民      國      八十九      年      四    月  二十五    日
                                臺灣花蓮地方法院刑事庭
                                    法  官  林  碧  玲
右正本證明與原本無異。
如對本判決不服，應於送達後十日內，向本院提出上訴狀。（應抄附繕本）告訴人或
被害人如對於本判決不服者，應具備理由請求檢察官上訴，其上訴期間之計算係以檢
察官收受判決正本之日期為準。
                                    法院書記官
中      華      民      國       八十九      年      四   月    二十六  日
附錄本判決論罪之法律條文：
毒品危害防制條例第十條：
施用第一級毒品者，處六月以上五年以下有期徒刑。
施用第二級毒品者，處三年以下有期徒刑。


司法院資訊處製作；財團法人民間司法改革基金會備份。
